【裁判字號】    98,審訴,4125
【裁判日期】    980828
【裁判案由】    清償借款
【裁判全文】
臺灣臺北地方法院民事判決            98年度審訴字第4125號
原      告  第一商業銀行股份有限公司
法定代理人  己○○
訴訟代理人  庚○○
被      告  台灣普吉帝股份有限公司
法定代理人  甲○○
            乙○○
            丁○○○
            丙○○
            戊○○
上列當事人間請求清償借款事件，本院於民國 98年8月25日言詞
辯論終結，判決如下：
    主  文
被告應給付原告新台幣壹佰參拾柒萬捌仟參佰陸拾伍元，及自民
國九十六年八月十一日起至清償日止，按原告基準利率加年息百
分之三點０六計算之利息，並自民國九十六年九月十一日起至清
償日止，逾期在六個月以內者，按上開利率百分之十，超過六個
月者，超過部分按上開利率百分之二十計付違約金。
訴訟費用新台幣壹萬肆仟陸佰陸拾貳元由被告負擔。
    事  實  及  理  由
甲、程序方面：
一、本件原告所主張與被告間之借款契約請求權，前雖曾經原告
    於民國96年12月間聲請本院以96年度促字第49319號對被告
    公司發支付命令，惟因被告公司於96年11月間即已辦理解散
    登記，斯時原告僅以甲○○為法定代理人，已難認係合法，
    故該支付命令就被告公司部分並未確定，有該支付命令及確
    定證明書影本各1份在卷可佐，自難認本件原告請求之訴訟
    標的有因該支付命令而發生與判決同一效力之問題，被告辯
    稱原告本件起訴有民事訴訟法第249條第1項第7款訴訟標的
    為確定判決之效力所及情形，自無足採，合先敘明。
二、次按，解散之公司除因合併、分割或破產而解散外，應行清
    算。公司法第24條定有明文。又按公司之清算，以董事為清
    算人。但本法或章程另有規定或股東會另選清算人時，不在
    此限，公司法第322條第1項亦定有明文。是於股份有限公司
    未經選任清算人之情形下，自應以其全部董事為法定清算人
    ，方屬適法。經查，本件被告台灣普吉帝股份有限公司（下
    稱普吉帝公司）業經辦理解散登記，有公司變更登記事項卡
    一份在卷可稽，而被告並未曾向法院呈報清算人，有本院民
    事紀錄科查詢表4份附卷可稽，並經被告公司解散前之所登
    記之董事長甲○○到庭陳述無訛，則原登記為被告公司董事
    之ㄧ之丙○○、戊○○雖委任代理人到庭陳稱其等並非被告
    公司之法定代理人之ㄧ，惟依上開說明，此時仍應以全體董
    事為法定代理人，是本件原告以甲○○、乙○○、丁○○○
    、丙○○、戊○○為被告普吉帝公司之法定代理人，自屬合
    法，亦予敘明。
乙、實體方面：
一、原告起訴主張：被告於 94年11月10日向原告借款2筆，分別
    為：(一)1,400,000元。(二)600,000元。上開 2筆借款期間均自
    94年11月10日起至99年11月10日止，約定利息按原告公告之
    基準利率加年息 3.06%機動計算，依年金法按月平均攤付本
    息。未依約清償時，逾期清償在 6個月以內者，按上開利率
    10%，超過 6個月者，超過部分按上開利率20%計付違約金。
    詎被告僅還本繳息至 96年8月10日止，迭經催討無效，尚欠
    原告1,378,365元及自96年8月11日起之利息、違約金未清償
    。為此爰依消費借貸契約提起本件訴訟等語，並聲明：如主
    文第1項所示。
二、本件原告主張之事實，已據其提出與所述相符之借據、約定
    書為證，而被告之法定代理人之ㄧ甲○○到庭後，對被告公
    司確有積欠原告前開款項迄未清償一節，亦不爭執，自堪認
    原告之主張為真實，是原告請求被告公司如數給付，即為有
    據。
三、從而，原告依消費借貸契約之法律關係，請求被告給付借款
    1,378,365元，及自96年8月11日起至清償日止按原告基準利
    率加年息3.06%計算之利息，並自96年9月11日起至清償日止
    ，其逾期在 6個月以內部分，按上開利率10%，超過6個月者
    ，超過部分按上開利率20%計付違約金，為有理由，應予准
    許。
四、訴訟費用負擔之依據：民事訴訟法第78條。
中    華    民    國    98    年    8     月    28    日
                  民事第六庭    法  官  林麗真
以上正本係照原本作成
如對本判決上訴，須於判決送達後20日內向本院提出上訴狀
中    華    民    國    98    年    8     月    28    日
                                書記官  黃士元


司法院資訊處製作；財團法人民間司法改革基金會備份。
